【裁判字號】    92,自,171
【裁判日期】    920912
【裁判案由】    詐欺
【裁判全文】
臺灣臺南地方法院刑事判決                          九十二年度自字第一七一號
    自  訴  人  隆泰有機物處理股份有限公司  設屏東縣麟洛鄉○○村○○街永春
    代  表  人  郭福全
    被      告  甲○○
右列被告因詐欺案件，經自訴人起自訴，本院判決如左：
    主  文
甲○○意圖為自己不法之所有，以詐術使人將本人之物交付，處有期徒刑參月，如易
科罰金，以參佰元折算壹日。
    事  實
一、甲○○明知其經濟狀況拮据，已無支付貨款能力，且亦無付款之真意，竟隱瞞此
    一事實，於民國九十二年五月十二日，出面向設於屏東縣麟洛鄉○○村○○街永
    春巷一一六號之隆泰有機物處理股份有限公司之負責人郭福全詐購有機肥料，偽
    稱：伊如收取所購得肥料轉售之客戶義竹鄉農會貨款，即會付款云云，致郭福全
    信以為真，將價值新台幣（以下同）五萬五千一千元之有機肥料計七百十一包，
    如數交付。嗣郭福全因查知其已於同年月二十六日向義竹鄉農會收得貨款，仍未
    付款予該公司，且迭經派員催討，甲○○始簽發乙紙保管條，承諾願於九十二年
    七月十日前如數償還，惟屆期仍藉詞其貨款尚未全數收訖，拒不償還，郭福全始
    知受騙。
二、案經隆泰有機物處理股份有限公司提起自訴。
    理  由
一、訊據被告甲○○坦承對於右開時地向郭福全購得右開有機肥料之事實，雖矢口否
    認有詐欺犯行，辯稱：伊有向自訴人買肥料，其中五百包，是賣給台南區改良場
    義竹工作站，其中二百十一包，是賣給義竹鄉農會經銷部，伊有跟自訴人約定，
    伊收到錢就匯錢給他，因賣給農會的部分錢二萬多元尚未進來，只收到賣給改良
    場的帳款五萬五千部分，所以尚未匯錢給自訴人，伊並沒有詐騙自訴人云云。惟
    查右開事實，業據自訴代表人郭福全於審理中指訴綦詳，並有出貨單乙紙、保管
    條各乙紙附卷足憑。且被告所辯上述乙節，為自訴代表人郭福全所堅詞否認，且
    被告本件係首次與自訴人進行交易，業據自訴代表人郭福全於審理中陳明在卷，
    復為被告所不否認，足見被告與自訴人公司並無往來甚密之商業交易往來關係，
    則衡諸常情及事理，自訴代表人豈有可能答應被告嗣其全數收訖貨款，再付款與
    伊，而自行承擔其得否收取貨款之商業風險之理。抑且茍自代表人對之有該承諾
    ，被告甲○○既辯稱其迄尚未全數收取貨款，則其何未於自訴人催討時，堅決主
    張此交易條件，拒不付款，反簽發乙紙保管條與自訴代表人，承諾願於九十二年
    七月十日前如數償還之理，足見其係藉詞搪塞，故意拒不款。再者被告審理中已
    供承：伊在五月二十六日有收到現金五萬五千元這筆是賣給農業改良場的部分，
    並有其提出之存摺影本附卷足憑，是其既已收受足供清償積欠自訴人貨款之款項
    ，茍其有支付貨款之真意，其理應該款項支付自訴人，豈有迄竟分文未付之理。
    又佐諸其於審理中供稱：因為伊手頭比較緊，先把錢花掉云云等情參互觀之，自
    足認被告係明知其經濟狀況拮据，已無支付貨款能力，且亦無付款之真意，竟隱
    瞞此一事實，向自訴人詐購貨物轉售得款供己花用甚明。自訴人之指訴與事實相
    符，足以採信，罪證明確，被告犯行堪以認定，其所辯無非事後避重就輕之詞，
    不足採信。
二、核被告所為，係犯刑法第三百三十九條第一項之詐欺取財罪。爰審酌被告無犯罪
    前科，素行良好，有台灣高等法院被告全國前案紀錄表乙紙附卷足憑，惟蓄意詐
    取自訴人價值達五萬餘元之貨物，犯罪所生危害非輕，審理中飾詞圖卸刑責，並
    無悔意，且迄未與自訴人達成民事上和解，犯後態度不佳等一切情狀，量處如主
    文所示之刑，並諭知易科罰金之折算標準，以資懲儆。
三、據上論斷，應依刑事訴訟法第三百四十三條、第二百九十九條第一項前段，刑法
    第三百三十九條第一項、第四十一條第一項前段，罰金罰鍰提高標準條例第一條
    前段、第二條，判決如主文。
中      華      民      國      九十二      年      九    月    十二    日
                              臺灣臺南地方法院刑事第一庭
                                    法  官   柯顯卿
右正本證明與原本無異。
如不服本判決，應於判決送達後十日內向本院提出上訴狀( 應附繕本 )。
                                    書記官   許悉愛
中      華      民      國      九十二      年      九    月    十五    日
附錄本案論罪科刑法條全文：
刑法第三百三十九條第一項：意圖為自己或第三人不法之所有，以詐術使人將本人或
                          第三人之物交付者，處五年以下有期徒刑、拘役或科或
                          併科一千元以下罰金。


司法院資訊處製作；財團法人民間司法改革基金會備份。
